Hyngrid S. Gradizzi

DESENVOLVEDORA FRONT-END | DESIGNER INDUSTRIAL | TÉCNICA EM INFORMÁTICA

Tenho uma carreira de mais de 10 anos de experiência, onde desenvolvi competências com foco em Desenvolvimento Front-end, atuando em redesign, automação, atualizações tecnológicas e implementação de IA em aplicações web responsivas. Minha abordagem é centrada na excelência técnica moderna e no comprometimento com resultados inovadores.

Estudante de tecnologias atuais em renomadas plataformas virtuais com objetivo de ser uma profissional Full Stack.

SKILLS

Aplicações Web responsivas | HTML 5 | CSS 3 | SASS | JavaScript | Git | Next.js 13 | React.js | Bootstrap 4 | Chakra UI | Tailwind CSS

FORMAÇÃO ACADÊMICA

Bacharel em Desenho Industrial

Estácio | 2012 - 2016

Técnico em Informática e Ensino Médio

Colégio 1° de Maio | 2006 - 2008

EXPERIÊNCIAS PROFISSIONAIS

Dev Front-end, Analista II

Ecad | 2012 - 2022

Responsável pelo desenvolvimento front-end para diversas plataformas da empresa, incluindo o site institucional, intranet, extranet e aplicativos móveis responsivos. Estive envolvida de forma ativa em projetos de redesign de interface e na implementação de atualizações tecnológicas. Também contribui na equipe que implementou um chatbot baseado na inteligência artificial da IBM Watson, sendo responsável pelo design das interações conversacionais.

Estágio, Desenvolvimento de software

Minds At Work | 2009 - 2010

Realizava testes automatizados em uma aplicação desktop e quando necessário implementava novas funcionalidades. Linguagens exploradas: Lua e Visual Basic.NET (0.5/0.6)

Estágio, Técnico em Informática

Petrobras, BR | 2008 - 2009

Participei do desenvolvimento de um sistema automatizado que gerava relatórios em tempo real para o setor envolvido - G&E, Gás & Energia. A interface precisava ser visualmente agradável e de fácil compreensão pelos os usuários. Linguagem explorada: Visual Basic.NET 0.2/0.5/0.6

CONTATOS

hyngridgradizzi@gmail.com

Falar comigo

🡤 Rio de Janeiro, Brasil

in <u>linkedin.com/in/hyngrid-soares/</u>

GitHub

Meu site